【裁判字號】    95,訴,2463
【裁判日期】    950929
【裁判案由】    偽造有價證券等
【裁判全文】
臺灣板橋地方法院刑事判決              95年度訴字第2463號
公  訴  人  臺灣板橋地方法院檢察署檢察官
被      告  己○○
                   （現另案於臺灣臺北監獄臺北分監執行中）
指定辯護人  本院公設辯護人  甲○○
上列被告因犯竊盜等案件，經檢察官提起公訴（95年度偵字第15
180 號、15181 號、15182 號、95年度偵緝字第1513號、1514號
），被告於本院準備程序進行中就被訴事實為有罪之陳述，經本
院合議庭裁定由受命法官獨任進行簡式審判程序，並判決如下：
    主  文
己○○意圖為自己不法之所有，以不正方法由自動付款設備取得
他人之物，累犯，處有期徒刑捌月；又共同偽造公印文，累犯，
處有期徒刑陸月，扣案偽造「劉親」國民身分證及健保卡各壹
張沒收；又連續竊盜，累犯，處有期徒刑壹年；又意圖為自己不
法之所有，而搶奪他人之動產，累犯，處有期徒刑拾月；應執行
有期徒刑貳年拾月，扣案偽造「劉親」國民身分證及健保卡各
壹張沒收。
    事  實
一、己○○前於民國89年間，因犯搶奪罪，經本院以89年度訴字
    第1424號判決判處有期徒刑7 月，緩刑3 年確定，嗣經撤銷
    緩刑；又於90年間，因犯竊盜罪，經本院以90年度易字第3
    號判決判處有期徒刑8 月確定，並與上開所犯搶奪罪部分接
    續執行，於91年7 月19日假釋出監並付保護管束，91年10月
    16日假釋期滿，未經撤銷假釋，所餘刑期視為已經執行完畢
    （據此，本案構成累犯）；又於93間，因犯偽造有價證券等
    罪，經臺灣高等法院高雄分院以93年度上訴字第533 號判決
    原判決撤銷，並處有期徒刑3 年4 月確定；又於94年間，因
    犯侵占罪、竊盜罪、妨害兵役治罪條例，經臺灣臺北地方法
    院以94年度訴字第1615號判決，分別判處有期徒刑8 月、7
    月、5 月，應執行有期徒刑1 年6 月確定，上開判處有期徒
    刑3 年4 月、8 月、7 月、5 月，經臺灣臺北地方法院以95
    年度聲字第523 號裁定定應執行有期徒刑4 年8 月確定；又
    因犯強盜罪，經本院以94年度訴字第523 號判決判處有期徒
    刑5 年4 月確定；又於95年間，因犯偽造文書罪，經本院以
    95年度簡字第2651號判決判處有期徒刑4 月確定；又因犯侵
    占罪，經臺灣高雄地方法院以95年度簡字第1063號判決判處
    罰金3 千元，如易服勞役，以3 百元折算1 日確定；上開判
    處有期徒刑4 年8 月、5 年4 月、4 月、罰金3 千元，如易
    服勞役以3 百元折算1 日等罪，接續執行，於94年9 月20日
    入監執行，尚在執行中（此部份於本件不構成累犯），詎己○○仍不知悔改，分別為下述犯行：
(一)、己○○於93年1 月4 日上午8 時30分許（起訴書誤載為93年
    1 月「5 日」18時30分許），駕駛自小客車搭載軍中同袍乙○○由高雄左營出發欲返回乙○○彰化住處，途中二人先至
    嘉義縣中埔鄉澐水村竹頭崎16號拜訪軍中學長陳瑞興，其後
    ，己○○因臨時有事欲單獨至嘉義火車站處理，乃對乙○○
    告知隨後會再返回陳瑞興前開住處搭載乙○○，乙○○遂將
    隨身攜帶之背包1 只（內有乙○○之軍人身分證、身分證、
    汽機車駕駛執照、郵局金融卡、數位電子技術士執照、健保
    卡各1 張、行動電話1 支）放置於己○○所駕前開車內，詎
    己○○於車行嘉義火車站途中，竟基於意圖為自己不法所有
    之侵占犯意，將所持有之乙○○前揭背包侵占入已，並將乙○○之行動電話出售予址設高雄市○○路不詳之通訊行（惟
    己○○此部份侵占犯行，與其前經臺灣高等法院高雄分院於
    93年12月23日以93年度上訴字第533 號判決，認定其於93年
    2 月14日、同年月16日，先後持變造乙○○身分證、汽機車
    駕駛執照等證件，佯稱己為乙○○，並偽造乙○○名義之本
    票、租賃契約書後持交租賃汽車公司行使，以達詐得車輛目
    的之行使變造特種文書、常業詐欺、偽造有價證券等犯行，
    因而判處有期徒刑3 月4 月確定在案之案件，具有牽連犯之
    裁判上一罪關係，本院已另為免訴判決之諭知）。己○○復
    見乙○○前揭背包內置有乙○○之郵局金融卡（局號000000
    -0、帳號000000-0），竟另行起意，意圖為自己不法之所有
    ，基於以不正方法由自動付款設備取得他人之物之犯意，於
    93年1 月5 日上午8 時49分，在高雄市○○路○ 段83號遠東
    商業銀行自動提款機，將所持有之乙○○前開金融卡置入該
    自動提款機內，再依憑乙○○身分證上所載之出生日期，輸
    入以乙○○生日日期作為提款卡密碼之不正方法，使上揭銀
    行自動提款機之辨識系統對真正持卡人之識別陷於錯誤，誤
    以為是乙○○本人或經乙○○授權之人前來提款，因而交付
    現金新台幣（下同）6 千元。嗣經乙○○於93年1 月6 日上
    午11時許，前往彰化市過溝仔郵局以存摺提款時，發現帳戶
    內之款項遭他人提領，乃報警處理，後經警調閱上開遠東商
    業銀行所設自動提款機之監視提款攝影畫面，查知提款人為
    己○○後，始悉上情。
(二)、己○○復與真實姓名年籍均不詳、綽號「紅毛」之成年男子
    共同基於偽造公印文及偽造特種文書之犯意聯絡，於93年12
    月間，由己○○提供其兄劉親之年籍資料，及自己之相片
    予綽號「紅毛」之男子，「紅毛」遂在不詳時間、地點，以
    不詳方法偽造貼有己○○照片，記載姓名「劉親」、年籍
    資料「66年4 月6 日生、身分證號碼Ｚ000000000 」並蓋有
    偽造之「內政部印」公印文一枚之偽造身分證一張及記載姓
    名「劉親」、同上年籍資料之偽造健保卡一張，足以生損
    害於劉親、國家對於公印文管理、戶政機關對於核發國民
    身分證管理及中央健康保險局對於健保卡管理之正確性，其
    後，「紅毛」於93年12月底，將前開偽造身分證、健保卡，
    在高雄市○○○ 路157 號8 樓之1 己○○住處交付己○○持
    有。
(三)、己○○另又基於意圖為自己不法所有之竊盜概括犯意，自94
    年1 月11日晚間9 時25分許起至94年6 月20日下午5 時5 分
    許止，連續在高雄市新興區○○○路與民享街口等地，利用
    被害人下車購、取物品，疏未將車輛熄火及取下汽車鑰匙之
    機會，以徒手開啟車門進入駕駛座，旋即駕駛車輛離去之方
    式，連續竊得陳抒昀等人所有之自用小客車（詳細竊盜之被
    害人、行竊時間、地點、方式、所竊得財物、尋獲情形，均
    如附表壹所示），嗣再以6 萬元至8 萬元不等之價格，將所
    竊得之車輛出售予黃崇凱（其所涉故買贓物案件，業經臺灣
    高雄地方法院以95年度易字第1297號判決判處有期徒刑1 年
    6 月）。
(四)、己○○另基於意圖為自己不法所有之搶奪犯意，於94年6 月
    10日凌晨5 時10分許，騎乘機車行經高雄市○○區○○街12
    號前時，見盧韻岑獨自一人行走於路旁，認有機可趁，竟自
    盧韻岑身後快速駛過，並以徒手方式搶奪盧韻岑手上之皮包
    1 只（內有信用卡2 張、金融卡、身分證、健保卡、駕駛執
    照各1 張、行動電話〈電話號碼為0000000000號，序號為00
    0000000000000 號〉1 支、現金500 元）得手後迅即逃逸。
    嗣於94年7 月19日晚間7 時許，己○○在其位於高雄市新興
    區○○○路157 號8 樓之1 住處樓下為警查獲，並經警在其
    前開住處內扣得前開偽造「劉親」身分證、健保卡各1 張
    及與本案無關之偽造車牌號碼5756-LS 號車牌2 面、偽造車
    牌號碼2D-1076 號車牌2 面。
二、案經陳抒昀、丙○○、丁○○人訴由高雄市政府警察局新興
    分局，乙○○訴由嘉義縣政府警察局中埔分局移送臺灣板橋
    地方法院檢察署檢察官偵查後起訴。
    理  由
一、認定犯罪事實所憑之證據：
(一)、公訴人原於起訴書犯罪事實欄(一)中敘明被告於93年12月間，
    自綽號「紅毛」之姓名年籍不詳之成年男子處，收受偽造之
    5756-LS 號車牌1 面、偽造之車牌2D-1076 號車牌2 面，於
    起訴書犯罪事實欄(三)中敘明被告將所詐得葉盈麟所有車牌號
    碼5999-FX 號之賓士轎車（此部份被訴詐欺取財之犯罪事實
    ，亦與被告前經臺灣高等法院高雄分院於93年12月23日以93
    年度上訴字第533 號確定判決認定之犯罪事實，具有常業詐
    欺之實質上一罪關係，本院另為免訴判決）車牌卸下後，改
    懸掛以不詳方式取得之偽造車號7C-1628 號車牌之行為，均
    係犯刑法第349 條第1 項之收受贓物罪嫌；另於起訴書犯罪
    事實欄(二)中敘明被告於92年「1 」月16日，向戊○○所經營
    址設臺北縣板橋市○○路○ 段258 號之熊熊小客車租賃公司
    （下稱熊熊公司），佯稱已經「邱昇明」同意，而以「邱昇
    明」名義簽立本票、汽車賃契約書、切結書後持交戊○○，
    使戊○○不疑有它，因而詐得車牌號碼9622-DJ 號自小客車
    之行為（此部份被訴行使偽造私文書、詐欺取財犯行，亦另
    為免訴判決），係犯刑法第201 條第1 項偽造有價證券、第
    214 條、第210 條行使偽造私文書、第339 條第1 項詐欺取
    財犯嫌，所涉偽造有價證券、行使偽造私文書、詐欺犯行間
    ，有方法、目的之牽連關係，請依修正前之刑法第55條規定
    ，從一重之偽造有價證券罪處斷；然後於本院95年9 月18日
    審理中，以依卷內證據尚難認定前開起訴書犯罪事實欄(一)、
    (三)所述偽造車牌，係屬他人行竊、搶奪、侵占等財產犯罪所
    得之物，即非屬贓物，因而將被告此部份所涉收受贓物罪嫌
    予以減縮，並確定起訴書犯罪事實欄(一)所述被告基於偽造特
    種文書之犯意，所為之偽造犯行，係指偽造「劉親」名義
    之身分證、健保卡，至該部分犯罪事實欄所記載扣得偽造57
    56-LS 號車牌、偽造2D-1076 號車牌及於起訴書附表中所提
    及警方查獲被告所竊得而出售黃崇凱之失竊贓車時，該等贓
    車已改掛扣案偽造之5756-LS 號車牌、9899-LX 號車牌、36
    86-LX 號車牌，及另依黃崇凱供述而扣案之偽造6018-DK 車
    牌，均僅係描述查獲時現況，並未起訴被告尚另與真實姓名
    年籍均不詳、綽號「紅毛」之成年男子有共同偽造上開扣案
    偽造車牌犯行；另因核諸戊○○於本院95年9 月18日審理中
    當庭陳稱被告乃於92年「11月」16日偽以「邱昇明」名義簽
    立本票而租得自小客車，並提出前開「邱昇明」名義之本票
    為憑，而該紙本票上之發票日空白，即未完成發票行為，非
    屬一有效之有價證券，因將被告此部份所涉之偽造有價證券
    罪嫌亦予減縮，至被告詐欺、行使偽造私文書之犯罪時間則
    更正為92年「11月」16日（起訴書誤載為92年「1 」月16日
    ），並將刑法214 條更正為同法第216 條，本院將公訴人前
    開減縮更正後確定之上述起訴犯罪事實，告知被告、公設辯
    護人後，經其等表示同意，本院乃以公訴人前開減縮更正後
    之犯罪事實為審判範圍進行審理，先此敘明。
(二)、訊據被告己○○對於上述犯罪事實，於本院審理中坦承不諱
    ，核與被害人乙○○、陳抒昀（原名：陳莉琪）、丙○○、
    丁○○、盧韻岑指訴情節相符，並有戶名為：乙○○，局號
    為000000-0、帳號為000000-0號之郵政存簿儲金簿影本、查
    詢帳戶最近交易資料各1 份、提款機監視器翻拍照片2 張、
    車牌號碼為ZX-1956 號之汽車新領牌照登記書、高雄市政府
    警察局車輛、車牌遺失電腦輸入單、車牌號碼為ZQ-3042 號
    之車輛、車牌遺失、車輛尋獲電腦輸入單、車籍作業系統-
    查詢認可資料、車輛竊盜、車牌失竊資料個別查詢表- 查詢
    車輛認可資料、車牌號碼為ZW-6617 號之車籍作業系統- 查
    詢認可資料、車輛竊盜、車牌失竊資料個別查詢報表- 查詢
    車輛認可資料各1 份、贓物認領保管單、偽造之「劉親」
    國民身分證、健保卡各1 張扣案為憑，足徵被告前開自白應
    與事實相符，可以採信，本件事證明確，被告犯行堪以認定
    。
二、新舊法之比較適用：
    按被告行為後，與其本件犯行有關之刑法第2 條法律變更適
    用、第28條共同正犯、第33條第5 款罰金最低額、第51條第
    五款數罪併罰、第55條牽連犯、第56條連續犯等規定，已於
    94 年1月7 日經立法院修正三讀通過，總統命令公布，95年
    7 月1 日施行，茲就該等規定之新舊法比較適用析述如下：
(一)、第2 條：
    刑法第2 條係規範行為後法律變更適用所生新舊法律比較適
    用之準據法，於新法施行後，應逕適用新法第2 條第1 項之
    規定，為「從舊從輕」之比較。
(二)、第28條：
    修正前刑法第28條規定：「2 人以上共同實施犯罪之行為者
    ，皆為正犯。」，修正後刑法第28條規定：「2 人以上共同
    實行犯罪之行為者，皆為正犯。」剔除未參與犯罪實行行為
    之預備及陰謀共同正犯，然對本件被告所犯共同偽造特種文
    書犯行而言，其已參與實行偽造特種文書行為，是修正前後
    之規定，對之並無何者有利或不利之情形，爰依修正後刑法
    第2 條第1 項前段之規定，適用行為時之修正前刑法第28條
    規定，論以共同正犯。
(三)、第33條第5款：
    被告行為後，刑法第33條第5 款亦於94年2 月2 日以華總一
    義字第09400014901 號令修正公布，並自95年7 月1 日起施
    行；修正後刑法第33條第5 款規定「罰金：新臺幣一千元以
    上，以百元計算之。」與修正前刑法第33條第5 款規定「罰
    金：一元以上。」不同。比較新舊法結果，以舊法較有利於
    行為人，故依刑法第2 條第1 項前段規定，本案關於刑法第
    339 條之2 第1 項、第320 條第1 項之法定刑罰金部分，自
    應適用行為時之法律即修正前刑法第33條第5 款規定決定其
    罰金部分之法定刑。
(四)、第47條：
    就累犯之適用，修正後刑法第47條雖增定第2 項，並將第1
    項修正為受徒刑之執行完畢，或一部之執行而赦免後，5 年
    以內「故意」再犯有期徒刑以上之罪者，為累犯，然因被告
    本案犯行屬故意犯罪，無論依據修正前後之規定，均將成立
    累犯，亦即修正後之規定並未較有利於被告，此部分仍應適
    用修正前刑法第47條規定。
(五)、第51條第5款：
    被告行為後，修正刑法第51條亦於95年7 月1 日起施行，修
    正前刑法第51條規定：「數罪併罰，分別宣告其罪之刑，依
    左列各款定其應執行者：」其中第五款規定：「宣告多數有
    期徒刑者，於各刑中之最長期以上，各刑合併之刑期以下，
    定其刑期。但不得逾20年。」修正後刑法第51條第5 款規定
    ：「宣告多數有期徒刑者，於各刑中之最長期以上，各刑合
    併之刑期以下，定其刑期。但不得逾30年。」比較結果，修
    正後刑法並非較有利於行為人，依刑法第2 條第1 項本文從
    舊原則之規定，仍應依修正前刑法定其應執行之刑。
(六)、第55條：
    關於牽連犯之規定，依修正前即行為時之規定，應從一重處
    斷；然依修正後之刑法已刪除牽連犯之規定，則所犯數罪應
    依數罪併罰之規定分論併罰。比較新舊法之規定，修正後之
    規定並非較有利於被告，是以就被告所犯偽造公印文及偽造
    特種文書二罪間，適用行為時之法律，即適用修正前刑法第
    55條牽連犯之規定，從一重罪處斷，對被告自係較為有利。
(七)、第56條：
    修正後刑法第56條規定，業已刪除連續犯之規定。故連續數
    行為而犯同一罪名，依修正前刑法第56條規定，應以一罪論
    ，但得加重其刑；而依修正後規定，則已無連續犯可資適用
    ，即應將各次犯行以數罪併合處罰。是就被告本件數次竊盜
    犯行，自以適用修正前刑法56條關於連續犯論以一罪之規定
    ，對之較為有利。
(八)、綜合上述各條文修正前、後之比較，並依諸「新舊刑法關於
    刑之規定，雖同採從輕主義，係適用最有利於行為人之法律
    ，既曰法律，自較刑之範圍為廣，比較時應就罪刑有關之共
    犯、未遂犯、連續犯、牽連犯、結合犯以及累犯加重、自首
    減輕、暨其他法定加減原因、與加減例等一切情形，綜其全
    部之結果，而為比較，再適用有利於行為人之法律處斷」（
    參照最高法院24年上字第4634號判例要旨）及修正後刑法第
    2 條第1 項前段、後段規定之「從舊、從輕」原則，爰依整
    體比較結果，適用被告行為時之法律，即修正前刑法之相關
    規定、罰金罰鍰提高標準條例第1條前段，予以論處。
三、應適用之法律、科刑審酌事由及沒收物之處理：
(一)、核被告己○○就犯罪事實欄(一)部分所為，係犯刑法第339 條
    之2 第1 項之以不正方法由自動付款設備取得他人之物罪；
    犯罪事實欄(二)所述之行為，係犯刑法第212 條之偽造特種文
    書罪、第218 條第1 項之偽造公印文罪。其提供「劉親」
    之年籍資料及自己照片予「紅毛」以資共同偽造「劉親」
    名義之國民身分證及健保卡，其與「紅毛」2 人間，就上開
    犯行，有犯意聯絡、行為分擔，應依修正前刑法第28條規定
    論以共同正犯。被告偽造「劉親」名義之國民身分證、健
    保卡，係基於單一偽造特種文書之犯意，於時間、空間緊密
    相連之環境下所為之接續行為，為接續犯，應僅論以一偽造
    特種文書罪。又被告上開偽造特種文書、偽造公印文犯行間
    ，有手段、目的之牽連關係，應依修正前刑法第55條牽連犯
    之規定，從一重之偽造公印文罪處斷。公訴意旨雖未敘及被
    告偽造公印文之犯行，惟此部分與起訴之偽造特種文書犯行
    間，有牽連犯之裁判上一罪關係，應為起訴效力所及，本院
    自得併予審究，附此敘明：至被告如犯罪事實欄(三)所述之行
    為，係犯刑法第320 條第1 項之普通竊盜罪，被告所為3 次
    竊盜行為，時間近接，所犯罪名相同，應係出於概括犯意為
    之，爰依修正前刑法第56條連續犯規定以一罪論，並加重其
    刑；其如犯罪事實欄(四)所述之行為，係犯刑法第325 條第1
    項之普通搶奪罪；又被告有如事實欄所載之前科及刑之執行
    情形，有臺灣高等法院被告前案紀錄表在卷可憑，其受有期
    徒刑之執行完畢後，5 年以內再犯本件有期徒刑以上之罪，
    為累犯，就其前開所犯以不正方法由自動付款設備取得他人
    之物罪、偽造公印文罪、普通搶奪罪，均應依修正前刑法第
    47條規定加重其刑，就其所犯連續竊盜罪部分，則應遞加重
    其刑。被告上開所犯以不正方法由自動付款設備取得他人之
    物罪、偽造公印文罪、連續竊盜罪、普通搶奪罪，四罪間，
    犯意個別，行為互殊，應予分論併罰。
(二)、爰審酌被告有如事實欄所述前科，素行不佳，竟再為本件犯
    行顯見其未知所悔改、暨其犯罪之動機、目的、方法、手段
    、對被害人及社會金融秩序所生危害、其所獲不法利益及犯
    後態度等一切情狀，就其前開所犯各罪，分別量處如主文所
    之刑，並依修正前刑法第51條第5 款規定定其應執行之刑，
    以示懲儆。
(三)、末按刑法第38條第雖已將「左列」改為「下列」，「犯人」
    改成「犯罪行為人」，然因沒收屬於從刑，依照最高法院95
    年5 月23日第8 次刑事庭會議決議第1 點第5 小點：「從刑
    附屬於主刑，除法律有特別規定者外，依主刑所適用之法律
    」，本案關於刑法修正前後之比較適用，整體言之，既應以
    修正前之刑法對被告較為有利，則從刑部分亦應一體適用修
    正前刑法之規定。是扣案偽造「劉親」名義之國民身分證
    及健保卡各1 張，係被告所有，因本件犯罪所得之物，應依
    修正前刑法第38條第1 項第3 款之規定宣告沒收。至於上開
    偽造「劉親」名義之國民身分證上偽造之公印文1 枚已附
    隨該等國民身分證併同沒收，故無庸再依刑法第219 條規定
    重複宣告沒收。另扣案之偽造5756-LS 號、2D-1076 號、36
    86-LW 號、6018-DK 號、9899-LX 號車牌，被告業已否認有
    何偽造車牌犯行，公訴人並於本院審理時陳明此僅係描述有
    查扣到該等偽造車牌之事實，然因無其他積極證據，故並未
    據此起訴被告有偽造車牌特種文書犯行如上，是該等扣案偽
    造車牌，即與被告本案犯行無涉，爰不於本案宣告沒收，附
    此敘明。
(四)、末按「除被告所犯為死刑、無期徒刑、最輕本刑為3 年以上
    有期徒刑之罪或高等法院管轄第一審案件者外，於前條第一
    項程序進行中，被告先就被訴事實為有罪之陳述時，審判長
    得告知被告簡式審判程序之旨，並聽取當事人、代理人、辯
    護人及輔佐人之意見後，裁定進行簡式審判程序。」刑事訴
    訟法第273 條之1 第1 項定有明文。本件被告所犯上開以不
    正方法由自動付款設備取得他人之物罪、偽造公印文罪、連
    續竊盜罪、普通搶奪罪，均非最輕本刑為3 年以上有期徒刑
    之罪，且被告於本院95年9 月18日審判程序進行中，復就被
    訴之事實為有罪之陳述，經告知被告簡式審判程序之旨，被
    告、辯護人及公訴人對於本件改依簡式審判程序審理亦均表
    示無意見，本院即依前揭刑事訴訟法規定，裁定本件進行簡
    式審判程序，末此敘明。
(五)、至本件被告另被訴如附表貳編號一至四所示犯行，本院另為
    免訴判決，併此敘明。
據上論斷，應依刑事訴訟法第273 條之1 第1 項、第299 條第1
項前段，刑法第2 條第1 項前段、修正前刑法第28條、修正前刑
法第56條、刑法第216 條、第212 條、第218 條第1 項、第320
條第1 項、第325 條第1 項、修正前刑法第55條、修正前刑法第
47條、修正前刑法第51條第5 款、修正前刑法第38條第1 項第3
款，罰金罰鍰提高標準條例第1 條前段，判決如主文。
本案經檢察官郭季青到庭執行職務。
中    華    民    國    95    年    9     月    29    日
                刑事第十九庭   法  官  陳明偉
附表壹：
┌──┬─────┬───┬────────┬─────────┐
│編號│車牌號碼  │被害人│竊取時間、地點、│尋 獲 情 形       │
│    │          │      │方式            │                  │
├──┼─────┼───┼────────┼─────────┤
│1   │日產廠牌，│陳抒昀│94年1 月11日晚上│94年7 月19日晚上8 │
│    │銀色車號Z │（原名│9 時25分許，在高│時許，己○○帶同警│
│    │X-1956號自│：陳莉│雄市新興區林森二│往高雄縣鳳山市鳳甲│
│    │小客車1輛 │琪）  │路與民享街口海天│一街153號旁鐵皮屋 │
│    │（價值約18│      │下餐廳門口前，見│之停車場尋獲，車牌│
│    │0 萬元）  │      │陳抒昀下車拿東西│未尋獲，尋獲時懸掛│
│    │          │      │，而未將該車熄火│偽造5756-LS號車牌 │
│    │          │      │後取下汽車鑰匙之│                  │
│    │          │      │際，即以徒手方式│                  │
│    │          │      │開啟該車車門進入│                  │
│    │          │      │駕駛座，旋即駕駛│                  │
│    │          │      │該車離去。      │                  │
├──┼─────┼───┼────────┼─────────┤
│2   │積架廠牌，│丙○○│94年5 月14日中午│94年7 月20日凌晨4 │
│    │銀色車號Z │      │12時30分許，在高│時40分許，在高雄市│
│    │Q-3042號自│      │雄市苓雅區復興二│小港區○○路與桂明│
│    │小客車1 輛│      │路47之1號前，見 │街口停車場前，為警│
│    │（價值約21│      │丙○○下車購物，│查獲黃晉凱價駛該車│
│    │0 萬元）  │      │而未將車熄火後取│，車牌未尋獲，尋獲│
│    │          │      │下汽車鑰匙之際，│時懸掛偽造9899-LX │
│    │          │      │即以徒手方式開啟│號車牌            │
│    │          │      │該車車門進入駕駛│                  │
│    │          │      │座，旋即駕駛該車│                  │
│    │          │      │離去。          │                  │
├──┼─────┼───┼────────┼─────────┤
│3   │賓士廠牌，│丁○○│94年6 月20日下午│94年7 月20日，由黃│
│    │黑色車號：│      │5 時5 分許，在高│崇凱帶同警方前往位│
│    │ZW-6617號 │      │雄市前金區自強二│於臺北縣蘆洲市民權│
│    │自小客車1 │      │路72號老謝鴨肉麵│路6 號之地下室停車│
│    │輛（價值約│      │店前，見該車駕駛│場內第18號停車位查│
│    │250萬元） │      │人下車購物，而未│獲，車牌未尋獲，尋│
│    │          │      │將該車熄火後取下│獲時懸掛3868-LW 號│
│    │          │      │汽車鑰匙之際，即│車牌              │
│    │          │      │以徒手方式開啟該│                  │
│    │          │      │車車門進入駕駛座│                  │
│    │          │      │，進入駕駛座後未│                  │
│    │          │      │見該車所有人邱志│                  │
│    │          │      │敏仍坐於車內右後│                  │
│    │          │      │座，即駕駛該車離│                  │
│    │          │      │去，惟丁○○見狀│                  │
│    │          │      │況有異因怕己○○│                  │
│    │          │      │對其不利，即自行│                  │
│    │          │      │跳出車外。      │                  │
└──┴─────┴───┴────────┴─────────┘
附表貳：
一、己○○與綽號「阿林仔」之真實姓名年籍不詳之成年男子共
    同基於行使偽造文書及為自己不法所有之犯意聯絡，於92年
    11 月16日，由己○○前往址設臺北縣板橋市○○路○ 段258
    號之熊熊公司，向熊熊公司之實際負責人戊○○佯稱係經邱
    昇明（所涉詐欺案件，另為不起訴處分）同意前往承租車輛
    ，因邱昇明先前曾多次向戊○○承租車輛，並已將汽車駕駛
    執照放置於熊熊公司，己○○即佯裝撥打電話予邱昇明，實
    則撥打電話予綽號「阿林仔」，由「阿林仔」於電話中冒稱
    邱昇明，而使戊○○接聽，己○○另於租賃車輛所需提供之
    切結書、汽車租賃契約書、空白本票各1 紙上，偽造邱昇明
    之簽名，並將前揭文件交予戊○○，充作租賃車輛之擔保而
    使用之，足生損害於邱昇明及熊熊公司，並致戊○○陷於錯
    誤，而允以出租車號9622-DJ 號自小客車予己○○，己○○
    並藉此詐得前揭自小客車得手，嗣己○○於租期屆滿未依期
    將前揭自小客車返還熊熊公司，並於數日後，經警通知熊熊
    公司該自小客車停放於桃園大園拖吊場，並發生車損，汽車
    牌照遭吊扣等情，熊熊公司始知被騙，公訴人並於本院95年
    9 月18日審理時確定係起訴被告此部份行為，犯刑法第216
    條、第210 條之行使偽造私文書、第339 條第1 項之詐欺取
    財犯行。
二、己○○意圖為自己不法所有，於92年12月11日13時許，前往
    址設高雄市苓雅區○○○路25號自強洗車廠，向該洗車廠之
    負責人向阿田佯稱：伊係受車號5999-FX 賓士轎車車主委託
    前來取車的等語，致向阿田陷於錯誤，而將葉盈麟所有之前
    揭車號5999-FX 號（車身號碼為WDB0000000A255858 號）自
    小客車交付己○○，己○○詐得前揭自小客車後，即拆卸該
    車輛之車牌，改懸掛以不詳方式取得之偽造車號7C-1628 號
    之車牌，並借予李良杰（所涉贓物案件，另案偵結）使用，
    嗣經警於93年6 月5 日經盤查知悉李良杰駕駛前揭車輛，而
    循線查獲，公訴人並於本院95年9 月18日審理時確定係起訴
    被告此部份行為，犯刑法第339 條第1 項之詐欺取財、第21
    6、212 條之行使偽造車牌特種文書犯行。
三、己○○於93年1 月5 日18時30分許，因其軍中同袍乙○○由
    高雄搭乘其所駕駛之自小客車欲返回彰化住處，途經嘉義縣
    中埔鄉澐水村竹頭崎16號前，己○○即向乙○○供稱有事欲
    至嘉義火車站，事後會再返回該處搭載乙○○，乙○○則將
    其所有之背包1只（內有軍人身分證、身分證、汽機車駕駛
    執照、郵局金融卡、數位電子技術士執照、健保卡各1 張、
    行動電話1 支）放置於車內，詎己○○竟一去不返，且意圖
    為自己不法所有，將前揭背包侵占入已，並將所侵占之行動
    電話以3 、4000元之價額，出售予址設高雄市○○路不詳之
    通訊行，公訴人並於本院95年9 月18日審理時確定係起訴被
    告此部份行為，犯刑法第335 條第1 項之侵占犯行。
四、己○○意圖為自己不法所有，於92年12月3 日11時許，在臺
    北縣中和市○○路、永和路光復國小大門前，以不詳之方式
    ，竊取廖吉忠所有，由廖照雄占有使用之車號QTE-741 號輕
    型機車得手。復基於為自己不法所有之犯意，同日12時許，
    騎乘前揭竊取之機車前往陳瑞宏所經營址設臺北縣新莊市○○路389 號之中興租車行，佯稱欲向陳瑞宏承租汽車，而與
    陳瑞宏簽訂汽車借用約定書，並簽發本票1 紙（發票人：己○○、發票日92年12月3 日、面額50萬元），及將前揭機車
    留置於該租車行為擔保，致陳瑞宏不疑有他，而將車號YY-7
    687號自小客車交付己○○，詎己○○未於約定之同日21時
    返還車輛，經陳瑞宏聯絡己○○不成，始知被騙，嗣經陳瑞
    宏報警處理，而為警查悉上情，公訴人並於本院95年9 月18
    日審理時確定係起訴被告此部份行為，犯刑法第320 條第1
    項之竊盜、第339 條第1 項之詐欺取財犯行。
上列正本證明與原本無異。
如不服本判決，並應於送達後十日內向本院提出上訴狀
                               書記官  陳慧儷
中    華    民    國    95    年    9     月    29    日
附錄本判決論罪科刑之法條：
刑法第212條
偽造、變造護照、旅券、免許證、特許證及關於品行、能力服務
或其他相類之證書、介紹書，足以生損害於公眾或他人者，處一
年以下有期徒刑、拘役或三百元以下罰金。
刑法第218 條：
偽造公印或公印文者，處五年以下有期徒刑。
盜用公印或公印文足以生損害於公眾或他人者，亦同。
刑法第325條
意圖為自己或第三人不法之所有，而搶奪他人之動產者，處六月
以上五年以下有期徒刑。
因而致人於死者，處無期徒刑或七年以上有期徒刑，致重傷者，
處三年以上十年以下有期徒刑。
第一項之未遂犯罰之。
刑法第320 條
意圖為自己不法之所有或第三人不法之所有，而竊取他人之動產
者，為竊盜罪，處五年以下有期徒刑、拘役或五百元以下罰金。
意圖為自己或第三人不法之利益，而竊佔他人之不動產者，依前
項之規定處斷。
前二項之未遂犯罰之。
刑法第339條之2
意圖為自己或第三人不法之所有，以不正方法由自動付款設備取
得他人之物者，處3 年以下有期徒刑、拘役或1 萬元以下罰金。
以前項方法得財產上不法之利益或使第三人得之者，亦同。


司法院資訊處製作；財團法人民間司法改革基金會備份。
